【裁判字號】    97,交抗,2211
【裁判日期】    971223
【裁判案由】    違反道路交通管理處罰條例
【裁判全文】
臺灣高等法院交通事件裁定            97年度交抗字第2211號
抗  告  人
即受處分人  甲○○
上列抗告人因違反道路交通管理處罰條例案件，不服臺灣板橋地
方法院，中華民國97年10月30日所為裁定（97年度交聲字第2662
號），提起抗告，本院裁定如下：
    主  文
抗告駁回。
    理  由
一、本件原裁定以：
  (一)原處分意旨略以：異議人即受處分人甲○○於民國（下同）
    97年7月31日上午11時23分，騎乘車牌號碼GFC-475號重型機
    車，行經臺北縣板橋市○○街與國光路口，因闖紅燈違規，
    為臺北縣政府警察局海山分局警備隊員警舉發「行經燈光號
    誌路口闖紅燈（紅燈左轉）」，並依道路交通管理處罰條例
    第53條第1項之規定，製發北縣警交字第C00000000號舉發違
    反道路交通管理事件通知單（以下簡稱舉發通知單），並當
    場將上揭舉發通知單交予異議人，因異議人拒絕簽收，惟於
    應到案日前之97年8月8日至交通部公路總局臺北區監理所板
    橋監理站陳述意見，原處分機關以異議人違規事實明確，依
    道路交通管理處罰條例第53條第1項、第63條第1項第3款之
    規定，於97年9月15日以板監裁字裁41-C00000000號裁決書
    裁處罰鍰新臺幣（下同）1,800元，並記違規點數3點，前開
    裁決書於97年9月15日由異議人親自簽收，有前述舉發通知
    單、裁決書在卷足稽。
  (二)聲明異議意旨如附件。
  (三)按汽車行駛至交岔路口，其行進、轉彎，應遵守燈光號誌，
    道路交通安全規則第102條第1項第1款定有明文。又汽車駕
    駛人，行經有燈光號誌管制之交岔路口闖紅燈者，處新臺幣
    1,800元以上5,400元以下罰鍰，並應記違規點數3點，道路
    交通管理處罰條例第53條第1項、63條第1項第3款分別定有
    明文。
  (四)經查，異議人於原審審理時自承其確於97年7月31日上午11
    時20分許，騎乘車牌號碼GFC-475號重型機車，由臺北縣板
    橋市○○街左轉國光路乙情不諱（見原審卷97年10月24日訊
    問筆錄）。又異議人於前開時、地闖越紅燈之違規事實，業
    據證人即當日舉發員警莊天文於原審證稱：97年7月31上午
    11時23分許，伊與同事在臺北縣板橋市○○路○○路檢交通
    稽查，渠等所在位置距離國光路與公館路口約25至20公尺。
    伊看見異議人騎乘車牌號碼GFC-475號重型機車行駛在由臺
    北縣板橋市○○街上，於紅燈時違規左轉至國光路，待異議
    人轉至國光路時，伊便攔停異議人並舉發等語明確（見原審
    卷97年10月24日訊問筆錄）。證人莊天文於執行勤務中偶然
    發覺異議人有前開違規情事，其與異議人無夙怨嫌隙，實無
    必要甘冒偽證重責而捏造前開情節誣陷異議人，且證人莊天
    文為執行交通取締勤務之警員，對此等交通案件必有相當舉
    發之經驗，當無誤判之虞，證人莊天文既明確證述異議人前
    開違規情節，自屬可信。異議人確有前開違規情事，堪以認
    定。異議人雖辯稱該路口並無兩段式左轉及禁止左轉之標誌
    ，且對向亦有1機車由公館街右轉國光街云云。然汽車行駛
    至交岔路口，其行進應遵守燈光號誌，而紅燈表示禁止通行
    ，不得超越停止線或進入路口，道路交通安全規則第102條
    第1項第1款前段、道路交通標誌標線號誌設置規則第206條
    第5款第1目分別定有明文，異議人行經前開路口時，號誌既
    已轉為紅燈，異議人即應停止前行，此與該路口是否禁止左
    轉或有無2段式左轉無涉。又本件是否另他人違規乙節，與
    異議人是否違規無關，異議人亦不得主張不法之平等，異議
    人前開所辯，自無足取。
  (五)綜上所述，異議人確有在前開時、地，駕車行經有燈光號誌
    管制之交叉路口闖紅燈違規行為。原處分機關依前開道路交
    通管理處罰條例第53條第1項、第63條第1項第3款之規定，
    裁處受處分人罰鍰1,800元，並記違規點數3點，尚無違誤。
    異議人異議意旨，為無理由，自應將其異議駁回。
二、經核原裁定上開認事用法，洵無違誤。抗告人即受處分人甲
    ○○提起抗告，猶執前詞，否認有上開違規行為，辯稱：海
    山分局警備隊警員莊天文於97年10月24日出庭作證稱：於97
    年7月31日和另1同事「騎乘警用機車」執行交通稽查任務，
    事實上當天兩人係駕駛海山分局「編號249警用巡邏車」執
    行職務（該隊有出勤紀錄及配車表可查，或得調閱路口監視
    畫面），莊天文對於當時駕駛車輛混淆不清，已難認其能記
    憶清楚，而為有利抗告人之證述；再莊天文與抗告人係處於
    對立之兩造當事人，自無承認執勤有何疏失、錯誤之可能，
    原審依莊天文證述認抗告人有上開違規行為，顯有不當云云
    ，核與事實不符，已如前述。又抗告人雖辯稱：上開路口並
    無兩段式左轉及禁止左轉標示，抗告人自無轉彎時不依標誌
    、標線、號誌指示之違規行為云云，然本件警員係舉發抗告
    人「行經燈光號誌路口闖紅燈（紅燈左轉）」之違規行為，
    而抗告人確有違規紅燈左轉事實，已如上述，則上開路口是
    否設有兩段式左轉及禁止左轉標示亦與抗告人違規行為無涉
    。抗告人前開所辯，自不足採，其抗告為無理由，應予駁回
    。
據上論結，應依道路交通案件處理辦法第26條，刑事訴訟法第41
2條，裁定如主文。
中    華    民    國    97    年    12    月    23    日
                  刑事第十四庭   審判長法  官   陳志洋
                                       法  官   蔡聰明
                                       法  官   謝靜慧
以上正本證明與原本無異。
不得再抗告。
                                       書記官   高士童
中    華    民    國    97    年    12    月    29    日


司法院資訊處製作；財團法人民間司法改革基金會備份。
